cs: Způsob aplikace opravné sady na tkaniny: Látání/tkaní; Textilní páska; Zažehlovací pavučinka; Teplem aktivované lepidlo (bez záplaty); Zažehlovací; Tekuté lepidlo na textil; Bez šití (nalepovací); Samolepicí záplata; Našívací; Jiné
es: Método de aplicación del kit de reparación de tela: Zurcido/tejido de reparación; Cinta de tela; Entretela termoadhesiva; Adhesivo termoactivo (sin parche); Para planchar; Adhesivo líquido para tela; Sin costura (para presionar); Parche autoadhesivo; Para coser; Otro
lt-LT: Audinio taisymo rinkinio naudojimo metodas: Taisymas / lopymas; Audinio juosta; Klijuojamasis voratinklis; Karščiu aktyvinami klijai (be lopo); Užlyginamas; Skystieji audinių klijai; Nesiuvamas (prispaudžiamas); Lipnusis lopas; Prisiuvamas; Kitas
zh-TW: 布料修補套件使用方式: 織補/修補編織; 布用膠帶; 熱熔網膜; 熱熔黏合劑 (無補丁); 熨燙式; 液態布用黏合劑; 免縫紉 (按壓式); 自黏補丁; 縫紉式; 其他
ru: Способ применения набора для ремонта ткани: Штопка/ремонтное плетение; Тканевая лента; Клеевая паутинка; Термоактивируемый клей (без заплатки); Приутюживаемый; Жидкий клей для ткани; Без пришивания (наклеиваемый); Самоклеящаяся заплатка; Пришивной; Другое
sk-SK: Spôsob použitia súpravy na opravu tkanín: Látanie/opravné tkanie; Páska na látky; Zažehľovacia pavučinka; Teplom aktivované lepidlo (bez záplaty); Nažehľovacie; Tekuté lepidlo na látky; Bez šitia (nalepovacie); Samolepiaca záplata; Na prišitie; Iný
hu: A szövetjavító készlet használata: Stoppolás/javítószövés; Textilszalag; Vasalható vetex; Hőre aktiválódó ragasztó (folt nélkül); Felvasalható; Folyékony textilragasztó; Varrás nélküli (rányomható); Öntapadós folt; Felvarrható; Egyéb
th: การซ่อมแซมผ้าตามคำขอวิธีการ: การชุน/ทอซ่อมแซม; เทปผ้า; แผ่นกาวรีดติดผ้า; กาวร้อนละลาย (ไม่มีแผ่นปะ); รีดติด; กาวติดผ้าแบบน้ำ; ไม่ต้องเย็บ (กดติด); แผ่นปะกาวในตัว; แบบเย็บติด; อื่นๆ
zh-CN: 织物修复套件使用方法: 织补/修补编织; 织物胶带; 热熔网; 热粘合剂（无贴片）; 熨烫; 液体织物粘合剂; 免缝（按压式）; 自粘补丁; 缝合式; 其他
pt-PT: método da aplicação kit de reparação de tecido: Cerzido/tecido de reparação; Fita de tecido; Rede termocolante; Adesivo ativado pelo calor (sem remendo); Termocolante; Cola líquida para tecidos; Sem costura (de pressionar); Remendo autocolante; De costurar; Outro
pl: Metoda aplikacji do naprawy tkaniny: Cerowanie / łatanie; Taśma do tkanin; Siatka termoprzylepna; Klej termozgrzewalny (bez łatki); Naprasowywany; Klej do tkanin w płynie; Bez szycia (dociskany); Łatka samoprzylepna; Przyszywany; Inna
el: Μέθοδος εφαρμογής κιτ επιδιόρθωσης υφάσματος: Μαντάρισμα/ύφανση επισκευής; Υφασμάτινη ταινία; Θερμοκολλητικό πλέγμα; Θερμοενεργοποιούμενη κόλλα (χωρίς μπάλωμα); Με σιδέρωμα; Υγρή κόλλα υφασμάτων; Χωρίς ράψιμο (με πίεση); Αυτοκόλλητο μπάλωμα; Ραφτό; Άλλο
da: Anvendelse af reparationssæt til stof: Stopning/reparationsvævning; Stoftape; Dobbeltklæbende vlies; Varmeaktiveret klæbemiddel (ingen lap); Stryges på; Flydende stoflim; Ingen syning (presses på); Selvklæbende lap; Sys på; Andet
sl-SI: Metoda popravljanja tkanin komplet aplikacija: Krpanje/popravilo tkanja; Trak za tkanine; Taljiva mreža; Toplotno aktivirano lepilo (brez zaplate); Za likanje; Tekoče lepilo za tkanine; Brez šivanja (pritisk); Samolepilna zaplata; Za prišitje; Drugo
ro-RO: Metoda de aplicare kit de reparare a țesăturilor: Cârpire/reparare țesătură; Bandă textilă; Pânză fuzibilă; Adeziv termoactiv (fără petic); Termocolant; Adeziv lichid pentru textile; Fără coasere (prin presare); Petic autoadeziv; De cusut; Altele
de: Anwendungsmethode des Stoffreparaturkits: Stopfen/Reparaturgewebe; Stoffklebeband; Bügelvlies; Wärmeaktivierter Klebstoff (kein Flicken); Zum Aufbügeln; Flüssiger Textilkleber; Kein Nähen erforderlich (zum Aufpressen); Selbstklebender Flicken; Zum Aufnähen; Sonstiges
ja: 生地補修キット適用方法: ダーニング/織り補修; ファブリックテープ; フューズブルウェブ; 熱活性化接着剤 (パッチなし); アイロン接着; 布用液体接着剤; 縫わない (プレスオン); 粘着パッチ; 縫い付け式; その他
sv: Appliceringsmetod för tygreparationssats: Stoppning/lagningsväv; Tygtejp; Påstrykbart mellanlägg; Värmeaktiverat lim (utan lapp); Påstrykbar; Flytande textillim; Utan sömnad (trycks på); Självhäftande lapp; Påsydd; Övrigt
it: metodo dell'app per kit di riparazione dei tessuti: Rammendo/tessitura di riparazione; Nastro per tessuti; Adesivo termofusibile; Adesivo termoadesivo (senza toppa); Termoadesivo; Adesivo liquido per tessuti; Senza cuciture (a pressione); Toppa autoadesiva; Da cucire; Altro
fi: Kankaan korjaussarjan kiinnitystapa: Parsinta/korjauskudonta; Kangasteippi; Kaksipuolinen liimaharso; Lämpöaktivoituva liima (ei paikkaa); Silitettävä; Nestemäinen kangasliima; Ilman ompelua (painettava); Itseliimautuva paikka; Ommeltava; Muu
ko: 패브릭 수선 키트 사용 방식: 다닝/수선 짜기; 패브릭 테이프; 접착심지; 열활성화 접착제(패치 없음); 다리미용; 액상 패브릭 접착제; 무봉제(프레스온); 접착식 패치; 바느질용; 기타
tr: Kumaş tamir kit uygulama yöntemi: Örme/onarım dokuması; Kumaş bandı; Eriyebilir tela; Isıyla aktifleşen yapışkan (yama yok); Ütüyle yapışan; Sıvı kumaş yapıştırıcısı; Dikişsiz (baskılı); Kendinden yapışkanlı yama; Dikilen; Diğer
bg-BG: Метод на приложение на комплект за ремонт на тъкани (как се използва за поправка).: Кърпене/възстановяване на тъканта; Текстилна лента; Подлепваща мрежа; Термоактивиращо се лепило (без кръпка); За гладене; Течно лепило за текстил; Без шиене (с притискане); Самозалепваща кръпка; За пришиване; Друго
pt-BR: Método de aplicação do kit de reparo de tecido: Cerzido/tecido de reparo; Fita para tecido; Entretela termocolante; Adesivo ativado por calor (sem remendo); Termocolante; Adesivo líquido para tecido; Sem costura (pressionar); Remendo autoadesivo; Costurar; Outros
nb: Metode for reparasjon av stoffapper: Stopping/reparasjonsvev; Stoffteip; Strykeinnlegg; Varmeaktivert lim (uten lapp); Stryke-på; Flytende stofflim; Uten søm (trykk-på); Selvklebende lapp; Sy-på; Annet
en: Fabric repair kit application method: Darning/repair weave; Fabric tape; Fusible web; Heat-activated adhesive (no patch); Iron-on; Liquid fabric adhesive; No-sew (press-on); Self-adhesive patch; Sew-on; Other
nl: Stofreparatieset toepassingsmethode: Stoppen/reparatieweefsel; Textieltape; Plakvlies; Warmte-geactiveerde lijm (geen patch); Opstrijkbaar; Vloeibare textiellijm; Zonder naaien (opdrukbaar); Zelfklevende patch; Opnaaibaar; Overig
hr-HR: Metoda aplikacije kompleta za popravak tkanine: Štopanje / popravak tkanja; Traka za tkaninu; Ljepljiva mreža; Ljepilo aktivirano toplinom (bez zakrpe); Na peglanje; Tekuće ljepilo za tkaninu; Bez šivanja (na pritisak); Samoljepljiva zakrpa; Na prišivanje; Ostalo
fr: Mode d’application du kit de réparation pour tissu: Reprisage/tissage de réparation; Ruban pour tissu; Voile thermocollant; Adhésif thermocollant (sans pièce); Thermocollant; Colle liquide pour tissu; Sans couture (à presser); Pièce autocollante; À coudre; Autre
vi: Phương pháp ứng dụng bộ dụng cụ sửa chữa vải: Mạng/dệt mạng; Băng keo vải; Màng keo nhiệt; Keo dính kích hoạt bằng nhiệt (không có miếng vá); Ủi dán; Keo dán vải dạng lỏng; Không cần may (ấn để dán); Miếng vá tự dính; May vào; Khác